臺灣高等法院臺南分院刑事裁定
111年度抗字第602號
抗  告  人  
即  受刑人  邱明源


上列抗告人即受刑人因撤銷緩刑案件，不服臺灣臺南地方法院中
華民國111年7月19日裁定(111年度撤緩字第115號)，提起抗告，
本院裁定如下：
    主  文
抗告駁回。
    理  由
一、原裁定意旨略以：抗告人即受刑人邱明源（下稱抗告人）因
    犯違反廢棄物清理法之罪，前經臺灣臺南地方法院（下稱臺
    南地院）以108年度訴字第1293號判決（下稱原確定判決）
    判處有期徒刑1年2月，緩刑3年，並應於判決確定之日起2年
    內向公庫支付新臺幣（下同）20萬元，並應提供120小時之
    義務勞務，上揭判決於民國109年5月12日確定。抗告人已經
    履行120小時之義務勞務，然有關向公庫支付20萬元部分，
    抗告人經檢察官於109年7月6日通知抗告人繳納，抗告人於1
    11年5月11日具狀聲請展延繳納期限至111年5月31日，經檢
    察官准許後迄今仍未繳納，足認其違反情節重大。抗告人雖
    曾具狀陳明其身染重病，且因疫情導致大環境景氣不佳，事
    業失敗，雖於今年重新創業，但資金仍吃緊等情，然經核該
    份診斷證明書僅記載被告因病於110年2月間住院11日，然而
    原確定判決予以抗告人履行繳納國庫20萬元之期間長達2年
    ，檢察官亦已同意依照抗告人原請求之期限展延繳納期間至
    111年5月31日，顯然已經考量抗告人所陳情形予以相當之寬
    貸，抗告人卻仍未繳納分毫，難認有悛悔反省願意填補其違
    法清理廢棄物犯行所增加之社會成本。無從再預期抗告人將
    會恪遵相關法令規定，因認原確定判決所宣告之緩刑已難收
    預期之效果，而有執行刑罰之必要。本件聲請與刑法第75條
    之1第1項第4款之規定相符，應予准許，爰撤銷抗告人緩刑
    之宣告等語。
二、抗告意旨略以：抗告人於111年6月中旬接到書記官來電告知
    需一次性繳納罰款20萬元，因經濟狀況身上僅剩2萬元可繳
    納，書記官告知要抗告人暫緩繳納，待法官裁示願意讓抗告
    人分期繳納再行繳納，並非不繳納分毫。抗告人請求法官能
    念及抗告人家裡生活，因父親入獄服刑，家裡年邁母親與2
    個年幼孩子需要照顧，生活本就不易，且這2年表現良好並
    有心繳納罰款，請法官通融讓抗告人自111年8月10日立即繳
    納2萬元至112年5月11日前繳納完畢20萬元罰款等語。
三、按緩刑宣告，得斟酌情形，命犯罪行為人向公庫支付一定之
    金額；受緩刑之宣告而有違反第74條第2項第1款至第8款所
    定負擔情節重大之情形，足認原宣告之緩刑難收其預期效果
    ，而有執行刑罰之必要者，得撤銷其宣告，刑法第74條第2
    項第4款、第75條之1第1項第4款分別定有明文。又緩刑宣告
    得以附條件之方式為之，係基於個別預防，確保犯罪行為人
    自新為目的，然犯罪行為人經宣告緩刑後，若有具體事證足
    認其並未因此有改過遷善之意，自不宜給予緩刑之寬典，故
    設有撤銷緩刑宣告制度。參照刑法第75條之1之立法意旨，
    本條係採裁量撤銷主義，賦與法院撤銷與否之權限，實質要
    件係以「足認原宣告之緩刑難收其預期效果，而有執行刑罰
    之必要」，作為審認之標準。至於所謂違反第74條第2項第1
    款至第8款所定負擔「情節重大」者，當從受判決人自始是
    否真心願意接受緩刑所附之條件，或於緩刑期間中是否顯有
    履行負擔之可能而隱匿或處分其財產、故意不履行、無正當
    事由拒絕履行或顯有逃匿之虞等情事而言。亦即受緩刑之宣
    告者是否有違反刑法第74條第2項第1款至第8款所定負擔而
    情節重大之情形，法院仍應本諸認事作用，依職權調查證據
    ，以資審認其違反前揭所定負擔之事實存在與否，以及是否
    情節重大，並就具體個案情形，依比例原則綜合衡酌原宣告
    之緩刑是否難收其預期之效果，而確有執行刑罰之必要，資
    以決定該緩刑宣告是否應予撤銷。
四、經查： 
  ㈠抗告人因違反廢棄物清理法案件，前經臺南地院以108年度訴
    字第1293號判決判處有期徒刑1年2月，緩刑3年，並應於判
    決確定之日起2年內向公庫支付20萬元；並應向指定之政府
    機關、政府機構、行政法人、社區或其他符合公益目的之機
    構或團體，提供120小時之義務勞務，上揭判決於民國109年
    5月12日確定，抗告人已經履行120小時之義務勞務，有原確
    定判決及臺灣高等法院被告前案紀錄表在卷可稽。然有關向
    公庫支付20萬元部分，抗告人經檢察官於109年7月6日通知
    抗告人繳納，該通知寄存送達於抗告人之住所，業已合法送
    達，抗告人於111年5月11日具狀聲請展延繳納期限至111年5
    月31日，經檢察官准許後迄今仍未繳納等情，臺灣臺南地方
    檢察署（下稱臺南地檢署）因此向臺南地院聲請撤銷本件緩
    刑等情，有臺南地檢署109年7月3日函文及送達證書、公務
    電話紀錄、繳款查詢單各1紙在卷可參。　
  ㈡原確定判決予以抗告人履行繳納國庫20萬元之期間長達2年，
    然抗告人於原確定判決確定迄今2年期間，全然未依判決及
    執行命令繳納20萬元，甚至檢察官已同意依照抗告人原請求
    之期限展延繳納期間至111年5月31日，顯然已經考量抗告人
    所陳情形予以相當之寬貸，抗告人卻仍未繳納分毫。至抗告
    人雖曾具狀陳明其身染重病，且因疫情導致大環境景氣不佳
    ，事業失敗，雖於今年重新創業，但資金仍吃緊等情，並提
    出奇美醫療財團法人柳營奇美醫院診斷證明書1紙為證而申
    請展延繳款期間，但該份診斷證明書僅記載被告因病於110
    年2月間住院11日，無從證明其因並無法就業。
  ㈢又抗告人提起本件抗告，雖表示願以分期方式繳納國庫，但
    經本院通知因本件已逾履行期間，請其於111年8月底前一次
    繳清全部20萬元，雖其表示希望展延至111年9月15日繳納，
    但迄至111年9月21日本院向臺南地檢署書記官查詢結果，抗
    告人均未繳納上開款項分文，有本院公務電話紀錄4份（見
    本院卷第25、27、31、33頁），違反緩刑所附條件之情節重
    大。依上開情狀觀之，可見抗告人一再藉詞拖延，並無繳款
    之誠意，實已無可期待其會履行原確定判決所附緩刑條件向
    公庫支付20萬元，亦難認其有悛悔反省並願意填補其違法清
    理廢棄物犯行所增加之社會成本，亦顯示抗告人並不珍惜法
    院給予緩刑以勵其自新之寬典，無從再預期抗告人將會恪遵
    相關法令規定，致緩刑之宣告已難收其預期效果，而有執行
    刑罰之必要。本件聲請與刑法第75條之1第1項第4款之規定
    相符，應予准許。
五、綜上所述，原裁定依檢察官之聲請，審酌抗告人未履行緩刑
    所附負擔，難認其有悛悔反省願意填補其違法清理廢棄物犯
    行所增加之社會成本，並使宣告之緩刑，難收其預期之效果
    ，而確有執行刑罰之必要，因而裁定將抗告人所受上開緩刑
    宣告撤銷，本院經核並無不合。抗告人仍執前詞提起抗告，
    指摘原裁定不當，並無理由，應予駁回。
據上論結，應依刑事訴訟法第412 條，裁定如主文。
中　　華　　民　　國　　111 　年　　9 　　月　　23　　日
                  刑事第三庭    審判長法  官  郭玫利
                                      法  官  林臻嫺
                                      法  官  曾子珍
以上正本證明與原本無異。
不得再抗告。
　　　　　　　　　　　　　　　　　　　書記官  蔡双財
中　　華　　民　　國　　111 　年　　9 　　月　　23　　日